【裁判字號】    97,審訴,1508
【裁判日期】    971016
【裁判案由】    毒品危害防制條例
【裁判全文】
臺灣桃園地方法院刑事判決            97年度審訴字第1508號
公  訴  人  臺灣桃園地方法院檢察署檢察官
被      告  甲○○
指定辯護人  本院公設辯護人  陳瑞明
上列被告因毒品危害防制條例案件，經檢察官提起公訴（97年度
毒偵字第1400號），嗣被告於準備程序進行中為有罪之陳述，經
本院合議庭裁定由受命法官獨任進行簡式審判程序後，聲請改依
協商程序而為判決，本院判決如下：
    主  文
甲○○施用第一級毒品，累犯，處有期徒刑拾月。扣案之海洛因
殘渣袋壹只沒收銷燬，注射針筒捌支均沒收。
    事實及理由
一、本件被告所犯係死刑、無期徒刑或最輕本刑為3 年以上有期
    徒刑以外之罪，其於準備程序中就被訴事實為有罪之陳述，
    經本院告知簡式審判程序之旨，並聽取公訴人、被告及辯護
    人之意見後，爰依刑事訴訟法第273 條之1 第1 項規定合議
    裁定由受命法官獨任進行簡式審判程序。
二、被告甲○○前有竊盜、違反藥事法、違反毒品危害防制條例
    等前科，其中於民國93年間因違反毒品危害防制條例案件，
    經本院以93年度訴字第1321號判決判處有期徒刑10月確定，
    刑期自於94年5 月29日起算，於95年3 月28日縮刑期滿執行
    完畢。再於94年間因違反毒品危害防制條例案件，經本院以
    94年度訴字第2467號判決判處應執行有期徒刑1 年2 月（其
    中施用第一級毒品判處有期徒刑10月、施用第二級毒品判處
    有期徒刑6 月）確定；又於95年間因竊盜案件，經本院以95
    年度桃簡字第2289號判決判處有期徒刑6 月確定，前開3 罪
    ，於95年8 月9 日起入監接續執行，嗣經本院以96年度聲減
    字第2032號裁定減刑並定應執行刑為有期徒刑7 月後，甫於
    96 年10 月3 日縮刑期滿執行完畢（均構成累犯）。
三、被告另曾於86年間因施用毒品案件，經本院裁定送觀察、勒
    戒後，認無繼續施用毒品傾向，於88年2 月26日釋放出所，
    並經本院於88年3 月12日以86年度訴字第169 號判決免刑確
    定，復於88年間因施用毒品案件，經本院以88年度毒聲字第
    5921號裁定送觀察、勒戒後，認有繼續施用毒品之傾向，再
    經本院以88年度毒聲字第7878號裁定令入戒治處所施以強制
    戒治，嗣經裁定停止戒治，所餘戒治期間交付保護管束，於
    89年12月28日保護管束期滿，並由臺灣桃園地方法院檢察署
    檢察官提起公訴，經本院以89年度易字第233 號判決判處有
    期徒刑6 月確定。又於上開強制戒治完畢後5 年內，因施用
    毒品案件，經本院以93年度訴字第1321號判決判處有期徒刑
    10月確定。詎仍不知悔改，明知海洛因業經公告列為毒品危
    害防制條例第2 條第2 項第1 款之第一級毒品，不得非法持
    有、施用，竟基於施用第一級毒品海洛因之犯意，於97年3
    月11日某時，在桃園縣復興鄉羅浮村4 鄰70號住處，施用第
    一級毒品海洛因1 次。嗣於97年3 月12日15時30分許，在桃
    園縣八德市○○路與永豐路口為警查獲，並扣得海洛因殘渣
    袋1 個，及其所有供（但非專供）施用毒品海洛因所用之注
    射針筒8 支。案經桃園縣政府警察局移送臺灣桃園地方法院
    檢察署檢察官偵查後起訴。
四、證據名稱：
  (一)被告於本院準備程序中之自白。
  (二)台灣檢驗科技股份有限公司濫用藥物檢驗報告及桃園縣政府
    警察局被採尿人尿液暨毒品真實姓名與編號對照表各1 份附
    卷可稽。
  (三)海洛因殘渣袋1 只、注射針筒8 支扣案可資佐證。
五、本件經檢察官與被告於審判外達成協商之合意且被告已認罪
    ，其合意內容為：就其施用第一級毒品部分，被告願受科刑
    範圍為有期徒刑10月。經查，上開協商合意並無刑事訴訟法
    第455 條之4 第1 項所列情形之一，檢察官聲請改依協商程
    序而為判決，本院爰不經言詞辯論，於協商合意範圍內為協
    商判決，合予敘明。
六、扣案之殘渣袋1 只，係用以包裹第一級毒品海洛因之包裝袋
    ，而海洛因已經被告施打殆盡，且被告施打該物尿液中驗出
    鴉片類嗎啡陽性反應，被告復自白施打海洛因，俱如前述，
    足見塑膠袋係殘留有毒品海洛因，應依毒品危害防制條例第
    18條第1 項前段規定，沒收銷燬之；至扣案之注射針筒8 支
    ，為被告所有，係供（非專供）其施用毒品之器具，應依刑
    法第38條第1 項第2 款規定，宣告沒收。
七、應適用之法條：刑事訴訟法第273 條之1 第1 項、第455 條
    之4 第2 項、第455 條之8 ，毒品危害防制條例第10條第1
    項、第18條第1 項前段，刑法第11條、第47條第1 項、第38
    條第1 項第2 款。
八、本判決除有刑事訴訟法第455 條之4 第1 項第1 款、第2 款
    、第4 款、第6 款、第7 款所定情形之一，或違反同條第2
    項規定者外，不得上訴。
九、如不服本件判決，得自收受判決送達之日起10日內，向本院
    提出上訴書狀，上訴於第二審法院。
本案經檢察官潘怡華到庭執行職務。
中    華    民    國    97    年    10     月    16   日
                  刑事庭    法  官  徐  培  元
以上正本證明與原本無異。
                            書記官  楊  美  慧
中    華    民    國    97    年    10     月    16   日
附錄本件論罪科刑法條：
毒品危害防制條例第10條
施用第一級毒品者，處六月以上五年以下有期徒刑。
施用第二級毒品者，處三年以下有期徒刑。


司法院資訊處製作；財團法人民間司法改革基金會備份。
